hu: Bútor > Székkiegészítők > Függőszék-cserealkatrészek: Függőszék-párnák és betétek; Függőszék-rögzítő elemek; Függőszék-állványok és -keretek
fr: Meubles > Accessoires pour fauteuils > Pièces de rechange pour fauteuils suspendus: Coussins et rembourrages pour fauteuils suspendus; Matériel de fixation pour fauteuils suspendus; Supports et cadres pour fauteuils suspendus
pl: Meble > Akcesoria do krzeseł > Części zapasowe do krzeseł wiszących: Poduszki i podkładki do foteli wiszących; Akcesoria montażowe do foteli wiszących; Stojaki i stelaże do foteli wiszących
ro-RO: Mobilier > Accesorii pentru scaune > Piese de schimb pentru scaune suspendate: Perne și căptușeli pentru scaune suspendate; Accesorii de montare pentru scaune suspendate; Suporturi și cadre pentru scaune suspendate
de: Möbel > Stuhlzubehör > Ersatzteile für Hängesessel: Kissen & Auflagen für Hängesessel; Befestigungsmaterial für Hängesessel; Hängesessel-Gestelle & -Rahmen
it: Arredamento > Accessori per sedie > Parti ricambio per sedie sospese: Cuscini e imbottiture per sedie sospese; Ferramenta per il montaggio di sedie sospese; Supporti e telai per sedie sospese
bg-BG: Мебели > Аксесоари за столове > Резервни части за висящ стол: Възглавници и подложки за висящи столове; Монтажни елементи за висящи столове; Стойки и рамки за висящи столове
tr: Mobilyalar > Koltuk Aksesuarları > Asma Koltuk Yedek Parçaları: Salıncak sandalye minder ve pedleri; Salıncak sandalye montaj donanımları; Salıncak sandalye stand ve iskeletleri
nb: Møbler > Stoltilbehør > Reservedeler for hengestoler: Puter til hengestol; Festeutstyr til hengestol; Stativer og rammer til hengestol
th: เฟอร์นิเจอร์ > อุปกรณ์เก้าอี้ > อะไหล่เก้าอี้แขวน: เบาะรองและฟองน้ำเก้าอี้แขวน; อุปกรณ์ติดตั้งเก้าอี้แขวน; ขาตั้งและโครงเก้าอี้แขวน
pt-BR: Móveis > Acessórios para cadeiras > Peças de reposição para cadeiras suspensas: Almofadas e assentos para cadeiras suspensas; Ferragens de montagem para cadeiras suspensas; Suportes e estruturas para cadeiras suspensas
pt-PT: Mobiliário > Acessórios de cadeira > Peças de substituição de cadeira suspensa: Almofadas e resguardos para cadeiras suspensas; Ferragens de montagem para cadeiras suspensas; Suportes e estruturas para cadeiras suspensas
ja: 家具 > 椅子関連用品 > ハンギングチェア用交換パーツ: ハンギングチェアクッション・パッド; ハンギングチェア取り付け金具; ハンギングチェアスタンド・フレーム
zh-CN: 家具 > 椅子配件 > 吊椅更换零件: 吊椅靠垫和坐垫; 吊椅安装五金件; 吊椅支架和框架
ko: 가구 > 의자 부대용품 > 행잉 체어 교체 부품: 행잉 체어 쿠션 및 패드; 행잉 체어 장착 부속품; 행잉 체어 스탠드 및 프레임
cs: Nábytek > Příslušenství k židlím > Náhradní díly k závěsným křeslům: Polstry a podušky na závěsná křesla; Kování pro uchycení závěsných křesel; Stojany a rámy na závěsná křesla
sv: Möbler > Stolstillbehör > Ersättningsdelar till hängstolar: Dynor & kuddar för hängstolar; Monteringsbeslag för hängstolar; Stativ & ramar för hängstolar
ru: Мебель > Аксессуары для кресел и стульев > Запасные детали для подвесных кресел: Подушки и матрасы для подвесных кресел; Крепления для подвесных кресел; Стойки и каркасы для подвесных кресел
en: Furniture > Chair Accessories > Hanging Chair Replacement Parts: Hanging Chair Cushions & Pads; Hanging Chair Mounting Hardware; Hanging Chair Stands & Frames
nl: Meubelen > Stoelaccessoires > Vervangende onderdelen voor ophangstoelen: Hangstoelkussens; Bevestigingsmateriaal voor hangstoelen; Hangstoelstandaards en -frames
vi: Đồ gỗ > Phụ kiện ghế > Phụ tùng thay thế ghế treo: Đệm & tấm lót ghế treo; Phụ kiện lắp ráp ghế treo; Khung & giá đỡ ghế treo
es: Mobiliario > Accesorios para sillas > Piezas de repuesto para sillas colgantes: Cojines y almohadillas para sillas colgantes; Herrajes de montaje para sillas colgantes; Soportes y marcos para sillas colgantes
el: Έπιπλα > Αξεσουάρ καρέκλας > Ανταλλακτικά για κρεμαστές καρέκλες: Μαξιλάρια και υποθέματα για κρεμαστές καρέκλες; Υλικά στήριξης για κρεμαστές καρέκλες; Βάσεις και σκελετοί για κρεμαστές καρέκλες
sk-SK: Nábytok > Príslušenstvo pre stoličky > Náhradné diely na závesné kreslo: Vankúše a podložky na závesné kreslá; Montážne náradie na závesné kreslo; Stojany a rámy na závesné kreslá
lt-LT: Baldai > Kėdžių priedai > Pakabinamų kėdžių atsarginės dalys: Pakabinamų kėdžių pagalvėlės ir kilimėliai; Pakabinamų kėdžių tvirtinimo detalės; Pakabinamų kėdžių stovai ir rėmai
fi: Huonekalut > Tuolien lisätarvikkeet > Riipputuolin varaosat: Riipputuolien tyynyt ja pehmusteet; Riipputuolien kiinnitystarvikkeet; Riipputuolien jalustat ja telineet
zh-TW: 家具 > 椅用配件 > 吊椅更換零件: 吊椅軟墊與椅墊; 吊椅安裝五金; 吊椅支架與框架
sl-SI: Pohištvo > Dodatki za stole > Nadomestni deli za viseče stole: Blazine in podloge za viseče stole; Montažna oprema za viseče stole; Stojala in okvirji za viseče stole
da: Møbler > Tilbehør til stole > Reservedele til stole til ophængning: Hynder og puder til hængestole; Ophængsbeslag til hængestole; Stativer og rammer til hængestole
hr-HR: Namještaj > Pribor za stolice > Zamjenski dijelovi za viseću stolicu: Jastuci i podloge za viseću stolicu; Montažna oprema za viseću stolicu; Stalci i okviri za viseću stolicu